# 企业暂停营业

提问人：风格的话 时间：2016-03-02 21:59:00
企业暂停营业，但是没有注销，账上有一笔进项税挂了好几年，请问该如何处理。

回答人：chenyiwei
如果目前已经暂停营业，且在可预见的未来没有恢复营业的计划，无法合理确定这部分进项税额（列报为“其他非流动资产”）能否获得抵扣以及预计获得抵扣的时间的，则建议对其计提减值准备处理。